【裁判字號】    97,易,662
【裁判日期】    970729
【裁判案由】    傷害
【裁判全文】
臺灣桃園地方法院刑事判決               97年度易字第662號
公  訴  人  臺灣桃園地方法院檢察署檢察官
被      告  乙○○
上列被告因傷害案件，經檢察官聲請簡易判決處刑（97年度偵字
第510 號），認為不得以簡易判決處刑，改依通常程序審理，本
院判決如下：
    主  文
本件公訴不受理。
    理  由
一、本件公訴意旨略以：被告乙○○前因槍砲彈藥管制條例案件
    ，經臺灣桃園地方法院以89年度重訴字第39號判處有期徒刑
    5 年4 月，於民國95年1 月14日執行完畢，詎仍不知悔改，
    於95年12月19日晚間11時許，在桃園縣桃園市○○路「天上
    人間」酒店內，因與告訴人甲○協商購車糾紛發生口角，竟
    基於傷害他人身體之犯意，持酒瓶毆打告訴人甲○頭部，致
    告訴人甲○受有左額部裂傷3.5 公分之傷害。案經被害人甲
    ○告訴，因認被告乙○○涉犯刑法第277 條第1 項之傷害罪
    嫌。
二、按告訴乃論之罪，其告訴應自得為告訴之人知悉犯人之時起
    ，於六個月內為之。又告訴乃論之罪，其告訴已逾告訴期間
    者，法院應諭知不受理判決，並得不經言詞辯論。刑事訴訟
    法第237 條第1 項、第303 條第3 款、第307 條分別定有明
    文。
三、查告訴人甲○指訴被告乙○○於95年12月19日晚間11時許，
    在桃園縣桃園市○○路「天上人間」酒店，因協商購車糾紛
    發生口角爭執，竟基於傷害故意，持酒瓶砸告訴人甲○頭部
    ，致其受有左額部裂傷3.5 公分等情，已據告訴人甲○於警
    詢時陳述明確，並有行政院國軍退除役官兵輔導委員會桃園
    榮民醫院載明「左額部裂傷3.5 公分」、「患者於95年12月
    20日來院急診縫合」之診斷證明書1 紙在卷可稽，足徵告訴
    人甲○於95年12月19日被告乙○○為傷害行為時，即已知悉
    何人為傷害行為之「犯人」，應屬明確。按刑法第277 條第
    1 項之傷害罪，依同法第287 條前段規定，須告訴乃論，告
    訴人甲○於被告乙○○於95年12月19日為傷害行為時，既已
    知悉其為傷害行為之「犯人」，乃告訴人甲○遲至96年10月
    28日始向桃園縣政府警察局中壢分局提出傷害告訴，有警詢
    筆錄可稽，依前開法律規定，其告訴顯已逾告訴期間，難認
    合法，依首開法律規定，自應諭知不受理判決，並得不經言
    詞辯論。
四、本件原經檢察官聲請簡易判決處刑，經認為不得以簡易判決
    處刑，改依通常程序審理，併予敘明。
據上論斷，應依刑事訴訟法第452 條、第303 條第3 款、第307
條，判決如主文。
中    華    民    國    97    年    7     月    29    日
                  刑事第四庭    法  官  黃斯偉
以上正本證明與原本無異。
如不服本判決，應於送達後10日內，向本院提出上訴狀。
                                書記官  沈秀珍
中    華    民    國    97    年    7     月    31    日


司法院資訊處製作；財團法人民間司法改革基金會備份。
